# 内部控制缺陷认定标准的修订

提问人：langyangxxx 时间：2017-10-20 08:42:49
请教一下陈版和各位专家，在上交所上市的公司，如果内部控制相关的缺陷认定标准有做出修订，是否必须公告呢。目前了解到的披露内容并没有很明确的提及，各家上市公司也是自行判断。
希望能得到大家的意见。谢谢！

回答人：chenyiwei
似乎没有专门针对性的规定。但一般理解，如果最初制定该判断标准时需要公告，则变更时也应履行同样的决策程序，并且也需要公告。具体建议咨询交易所内直接联系本公司的专管员确定。